臺灣桃園地方法院刑事交通事件裁定　　　　　　　　九十一年度交聲字第二三號
　　異　議　人　甲○○
　　即受處分人
右列受處分人因違反道路交通管理處罰條例案件，對於台北市交通事件裁所九十一年
四月貳日所為之處分（原處分：北市裁三字第駕裁２２─ＣＵ0000000號），
聲明異議，本院裁定如左：
        主  文
異議駁回。
        理  由
一、聲明異議意旨略以：異議人於民國九十年八月十二日駕駛車號ＫＢ─５９６７號
    之自小客車型經台北縣新店市坪林加油站前，因前車（車號Ｂ６─２５６８號）
    併排停車，經本人名喇叭並下車告知該駕駛人促其離去未獲理會後，因在後方有
    十餘輛車在鳴喇叭，異議人迫於無奈越過雙黃線超車駛離現場，不料員警不僅不
    取締該違規併排停車之駕駛人，竟在一旁偷拍異議人違規之照片，此種偷拍行為
    依法不能成立，爰聲請撤銷原處分云云。
二、按汽車於設有禁止超車標誌、標線處所、地段不得超車或對面有來車交會或前行
    車連貫二輛以上者，道路交通安全規則第一百零一條第二款定有明文；次按汽車
    駕駛人於設有禁止超車標誌、標線處所、地段不得超車或對面有來車交會或前行
    車連貫二輛以上超車，處二百元以上六百元以下之罰鍰，道路交通管理處罰條例
    第四十七條第二款亦有明文。本件異議人於九十年八月十二日駕駛車號ＫＢ─５
    ９６７號之自小客車行經台北縣新店市坪林加油站前之禁止跨越分向限制線（雙
    黃實線），因為超車而跨越雙黃實線之分向限制線，遭警員拍照後逕行舉發，此
    有台北縣警察局舉發違反道路交通管理事件通知書、台北縣警局查新店分局九十
    年十一月二十二日九○北警店交字第三五六八三號函，舉發照片在卷可稽，並經
    證人即當日逕行拍照舉發異議人之警員張維德到庭證稱：（問：本件取締時，異
    議人在超車前，其前方是否有併排停車，以致於無法前進？）因為在異議人被取
    締路段右手邊有加油站，等候在這邊的車輛就是要進加油站加油，並非併排停車
    ，而異議人所稱之Ｂ６─２５６８是要進加油站加油的車子，在他後方可以看到
    有車頂的這是路邊停放的車子，此路段路邊是可以停車，但因為此路段是雙向單
    車道，路面不寬，所以只要進加油站的車子排隊，後方的車子一定要等待，因為
    一旦要超車，就勢必會跨越雙黃線，侵入來車道，發生危險，故我在現場發現後
    就拍照舉發，當場沒有攔下來，此路段路不寬時常發生車禍，我們在此路段特別
    會重點取締違規超車等語。再參照舉發照片上Ｂ６─２５６８之駕駛人坐在車內
    手握方向盤，其在駕駛座上之姿勢與異議人相同，依其動作足證該名駕駛人係在
    車內隨時準備前進，並無臨時停車之情形，故異議人辯稱該名駕駛人併排停車致
    其無法前進始行超越云云，並非可採，可見本件異議人因不耐久候排隊進入坪林
    加油站加油之車輛而逕行跨越雙黃線超車前進。至於異議人辯稱員警偷拍云云，
    更屬無稽，蓋執行公務之員警於路旁拍照取締舉發，此為正當之採證方法而非所
    謂之偷拍，以該路段交通流量，要求員警必須攔檢取締不僅於法無據且屬事理上
    之不能，異議人所辯，實屬無據，而不足採，從而，原裁決機關援引道路交通管
    理處罰條第四十七條第一項第二款所定「車連貫二輛以上者，道路交通安全規則
    第一百零一條第二款定有明文；次按汽車駕駛人於設有禁止超車標誌、標線處所
    、地段不得超車或對面有來車交會或前行車連貫二輛以上超車，處二百元以上六
    百元以下之罰鍰。」之規定，對異議人裁處罰鍰新台幣一千二百元，依法洵屬有
    據。異議人妄執前詞，任意指摘原處分不當，要無可採，應予駁回。
三、依道路交通管理處罰條例第八十七條第二項、道路交通案件處理辦法第十九條，
    裁定如主文。
中      華      民      國      九十一      年    九    月    二十四    日
                                臺灣桃園地方法院交通法庭
                                      法  官  林  孟  宜
右正本證明與原本無異。
如不服本裁定，應於裁定送達後五日內向本院提出抗告狀。
                                      書記官  陳  淑  瓊
中        華        民        國   九十一   年   九   月    二十六    日
